最高法院刑事判決　　　　　　九十六年度台上字第六八五０號
上　訴　人　台灣高等法院檢察署檢察官
被　　　告　甲○○
上列上訴人因被告殺人未遂案件，不服台灣高等法院中華民國九
十六年二月八日第二審判決（九十五年度上訴字第四五二二號，
起訴案號：台灣板橋地方法院檢察署九十五年度偵字第八六六七
號），提起上訴，本院判決如下：
    主  文
上訴駁回。
    理  由
按刑事訴訟法第三百七十七條規定，上訴於第三審法院，非以判
決違背法令為理由，不得為之。是提起第三審上訴，應以原判決
違背法令為理由，係屬法定要件。如果上訴理由書狀並未依據卷
內訴訟資料，具體指摘原判決不適用何種法則或如何適用不當，
或所指摘原判決違法情事，顯與法律規定得為第三審上訴理由之
違法情形，不相適合時，均應認其上訴為違背法律上之程式，予
以駁回。本件原判決認定被告甲○○於民國九十五年二月十七日
十時許，在台北縣三峽鎮詹麗鳳所經營之「喝一杯快炒店」內飲
酒唱歌時，因揮拳毆打詹麗鳳之細故與告訴人吳義風發生爭執，
竟基於傷害之犯意，隨手拿取置於桌上之高梁酒瓶敲碎後，持之
刺向告訴人之頭頸部四、五次，致其受有頭皮多處裂傷併頭皮缺
損、閉鎖性頭部外傷、頸部裂傷及低血容性休克等傷害等情。因
而撤銷第一審關於上訴人殺人未遂部分之科刑判決，改判論處上
訴人傷害人之身體罪刑，已綜核全部卷證資料，詳加斟酌論斷，
敘明其所憑之證據及認定之理由。又證據之取捨及證明力之判斷
，俱屬於事實審法院之職權，判決內若已論敘其何以作此判斷之
心證理由，且其取捨判斷不違背經驗法則或論理法則，即不生判
決違背法令之問題。原判決依憑被告之供述，告訴人吳義風之指
訴，目擊證人詹麗鳳之證詞，卷附財團法人恩主公醫院復函及診
斷證明書、被告酒精濃度測試結果與現場相片等證據，資為認定
犯罪事實之依據。並就被告雖拿取敲碎之酒瓶，刺向告訴人之頭
頸部達四、五次之多，何以僅係基於傷害而非殺人之犯意，詳加
說明其所憑論據。俱有卷存之證據資料可資覆按，經核其證據之
取捨判斷並不違背經驗法則或論理法則，自不得任指判決違法。
又原判決既認被告係飲酒中因細故萌生傷害犯意，則其所言要給
告訴人死，應非真意。且其既係基於傷害故意，縱刺向告訴人多
次，並經由他人搶下酒瓶，仍屬傷害過程中之行為，難執此認被
告有殺人之犯意。檢察官上訴意旨略稱：被告拿取敲碎之酒瓶刺
向告訴人之頭頸部達四、五次之多，致其大量出血休克，判決卻
謂被告無殺人犯意，顯違經驗法則；原判決以被告與告訴人相識
多年，亦無仇恨或糾紛，認無殺人動機，亦違經驗法則與論理法
則；被告既已聲稱要給告訴人死，且經勸阻，仍執意繼續刺殺告
訴人，終由詹麗鳳將酒瓶搶下，益證被告確有殺意，原判決謂無
殺人犯意，理由不備等語。顯係對事實審法院已經調查說明之事
項或採證認事職權之適法行使，及對卷宗內同一證據資料之判斷
持與原判決不同之評價，徒憑己見，重為事實上之爭辯或任意指
摘，自不足據以辨認原判決已具備違背法令之形式要件。另原判
決於判決理由內並未單採證人詹麗鳳所為：「被告當時應該是有
說給你死，那應該是氣話」之證述，資為認定被告無殺人犯意之
唯一依據。故排除該項證據，依卷存其他證據，仍應為同一之認
定，是此項瑕疵，顯然於判決無影響，上訴意旨執此指摘原判決
違法，依刑事訴訟法第三百八十條規定，仍不得認係適法之第三
審上訴理由。綜上所述，應認本件上訴違背法律上之程式，予以
駁回。
據上論結，應依刑事訴訟法第三百九十五條前段，判決如主文。
中　　華　　民　　國　九十六　年　 十二 　月　　六　　日
                      最高法院刑事第七庭
                          審判長法官  張　淳　淙
                                法官  劉　介　民
                                法官  張　春　福
                                法官  蔡　彩　貞
                                法官  林　俊　益
      本件正本證明與原本無異
                                      書  記  官
中　　華　　民　　國　九十六　年　 十二 　月　 十一 　日
                                                      Ｋ
